# 政府贴息资金付给银行，企业是否按政府补助处理

提问人：山野孤鹜 时间：2013-10-27 18:04:46
财政贴息有两种形式，一是财政将贴息资金直接支付给企业，另一种是贴息资金拨给银行，由银行以低于市场利率的优惠利率向企业提供贷款，承贷企业按照实际发生的利率确认利息费用。那么这后一种形式是否属于政府补助呢？
一种意见认为属于，因为虽然企业没有直接收到该贴息资金，但由此获得银行低于市场利率的贷款，相当于获得了政府补助； 另一种意见认为不属于，因为政府补助的一个特征就是“直接取得资产”，不是直接获得的，譬如政府对企业的债务豁免，直接减征、免征税收等，都不能作为政府补助处理，尽管企业也间接获得了“补助”。同理，政府将贴息资金直接付给银行，企业虽然由此获得了低息贷款，由于没有直接收到，因而不能作为政府补助处理。
两种意见似乎都有道理，教材也没有明确的说法，不知大家是如何理解的？ （这个帖子来自：http://bbs.esnai.com/forum.php?
mod=viewthread&tid=4259579）因为有同样疑惑，所以直接引用这些文字了！

回答人：chenyiwei
可以参考此处的讨论：http://bbs.esnai.com/forum.php?m ... p;page=1#pid5866370。

提问人：山野孤鹜 时间：2013-10-28 09:32:35
看了陈版发的讨论，这里有一点小疑问。如果借款企业要确认政府补助，那么优惠的利率如何确定？因为实际操作中可能只能取得企业实际借款利率，鉴于现在银行业管理混乱，金融行业同期同类贷款利率差异较大。因此个人认为这部分政府补助金额无法确定，因此实际操作中会不会不好处理？

回答人：chenyiwei
1 、如果企业按政府补助处理，银行按代收代付处理，则企业应可从银行取得政府就该笔特定的优惠利率贷款向银行提供的补助金额的证据，并据此将其作为政府补助予以确认。 2 、如果银行按政府补助处理，则企业直接按照实际享受的利率确认借款，不涉及政府补助问题。

提问人：呼叫帮助 时间：2014-02-06 15:49:43
审计遇到这样的政府补助问题, 本公司是担保公司，当地政府对所有全县的担保公司规定，担保公司对被担保公司的担保费收入的一半向企业收取，另外的一半到年终由县财政审核后，由财政支付给担保公司。 请问担保公司对政府的一半的担保收入作为正常的营业收入核算还是作为政府补助处理？

回答人：chenyiwei
要从相关政府文件中明确补助对象是担保公司还是被担保的中小企业。如果是前者，按政府补助处理；如果是后者，可以确认为营业收入。可参考本帖中讨论的处理方法来判断。

提问人：我爱新视野 时间：2016-12-23 09:16:25
我理解政府虽然是直接补助给担保公司，但实际上就是间接补助给被担保的中小企业，另外如果政府不补助给担保公司，则被担保的中小企业支付的费用就不存在一半支付的情况了，所以我认为担保公司收到政府的一半的担保收入，应作为正常的营业收入核算还不是作为政府补助处理。在这里我还没有搞明白，老师如何理解补助对象是担保公司还是被担保的中小企业的问题？

回答人：chenyiwei
在你遇到的具体案例中，政府补助款项的金额是如何确定的？有哪些附加条件？

提问人：我爱新视野 时间：2016-12-26 12:04:26
老师具体审计案例我没有遇到，我是看到上述案例及老师您的回复，特向您请教！本公司是担保公司，当地政府对所有全县的担保公司规定，担保公司对被担保公司的担保费收入的一半向企业收取，另外的一半到年终由县财政审核后，由财政支付给担保公司。您的回复是：政府文件中明确补助对象是担保公司还是被担保的中小企业。如果是前者，按政府补助处理；如果是后者，可以确认为营业收入，我就不明白在什么情况下补助对象是担保公司，在什么情况下是被担保的中小企业？

回答人：chenyiwei
如果该政策是普惠性的、无差别的，则确认为担保公司营业收入的可能性相对较大。